最高法院民事裁定                                  八十八年度台上字第七八號
    上  訴  人  甲 ○ ○
                丙 ○ ○
                乙 ○ ○
                己○○○
                戊 ○ ○
    共      同
    訴訟代理人  林 辰 彥律師
    複 代理 人  黃 淑 怡律師
                陳 志 勇律師
    被 上訴 人  丁 ○ ○
右當事人間請求損害賠償事件，上訴人對於中華民國八十七年三月十三日台灣高等法
院判決（八十六年度訴字第一二三號），提起上訴，本院裁定如左：
    主  文
上訴駁回。
上訴訴訟費用由上訴人負擔。
    理  由
按對於第二審判決上訴，非以其違背法令為理由，不得為之。民事訴訟法第四百六十
七條定有明文。依同法第四百六十八條規定，判決不適用法規或適用不當者，為違背
法令。而判決有同法第四百六十九條所列各款情形之一者，為當然違背法令。是當事
人提起上訴，如依民事訴訟法第四百六十八條規定，以第二審判決有不適用法規或適
用法規不當為理由時，其上訴狀或理由書應有具體之指摘，並揭示該法規之條項或其
內容。若係成文法以外之法則，應揭示該法則之旨趣。倘為司法院解釋、或本院之判
例，則應揭示該判解之字號或其內容。如以民事訴訟法第四百六十九條所列各款情形
為理由時，其上訴狀或理由書，應揭示合於該條款之事實。上訴狀或理由書如未依此
項方法表明，或其所表明者，顯與上開法條規定之情形不相合時，即難認為已對第二
審判決之違背法令有具體之指摘，其上訴自難認為合法。本件上訴人對第二審判決提
起上訴，雖以該判決違背法令為由，惟核其上訴理由狀所載內容，係就原審取捨證據
、認定事實之職權行使，指摘其為不當，而非具體說明其有何不適用法規或適用法規
不當之情形，並揭示該法規之條項或其內容，及合於民事訴訟法第四百六十九條所列
各款之事實，難認對該判決之如何違背法令已有具體之指摘。依首揭說明，應認其上
訴為不合法。末按第三審法院應以第二審法院確定之事實為判決基礎，不得斟酌第二
審辯論終結前未發生或未主張之事實，此觀民事訴訟法第四百七十六條第一項之規定
自明。上訴意旨以其依侵權行為之法律關係請求被上訴人賠償損害，起訴之初已得其
他公司共有人即邱石廷之繼承人邱黃泉，徐邱甘妹之繼承人曾徐盛妹、徐建土、徐福
炫，邱清鎮之繼承人邱碧嬌、邱碧蓮、邱碧乾、邱碧甜等人之同意，並提出聲明書一
紙為證，核係上訴第三審後新主張之事實，依法本院不得審酌，併予指明。
據上論結，本件上訴為不合法。依民事訴訟法第四百八十一條、第四百四十四條第一
項、第九十五條、第七十八條，裁定如主文。
中      華      民      國    八十八    年      一      月     十五     日
                              最高法院民事第一庭
                                  審判長法官  李  錦  豐
                                        法官  楊  鼎  章
                                        法官  李  慧  兒
                                        法官  許  朝  雄
                                        法官  陳  國  禎
      右正本證明與原本無異
                                              書  記  官
中      華      民      國    八十八    年      二      月       五     日
